臺灣高等法院刑事判決　　　　　　　　94年度上易字第1387號
　　上　訴　人
　　即　被　告　甲○○
上列上訴人因毒品危害防制條例案件，不服臺灣宜蘭地方法院94
年度易字第175號，中華民國94年6月28日第一審判決（起訴案號
：臺灣宜蘭地方法院檢察署94年度毒偵字第319號），提起上訴
，本院判決如下：
    主  文
上訴駁回。
    事實及理由
一、本案經本院審理結果，認第一審以上訴人即被告甲○○犯毒
    品危害防制條例第10條第2項之施用第二級毒品罪，累犯，
    判處有期徒刑8月，認事、用法及量刑均無不當，應予維持
    ，並引用第一審判決書記載之事實、證據及理由（如附件）
    。
二、被告上訴意旨略以：原審量刑過重，請求改判罰金云云。惟
    查，原判決已於理由欄第二項詳細說明被告因施用毒品案件
    ，經原審以90年度易字第464號判處有期徒刑7月確定，並於
    民國92年6月12日執行完畢，有本院被告全國前案紀錄表一
    份附卷可參，茲於有期徒刑執行完畢後5年內再犯有期徒刑
    以上之本罪，應依刑法第47條累犯之規定加重其刑。並審酌
    被告經矯治程序仍無法戒除毒癮，顯見確已難憑己力戒除毒
    害，而有對之處以較長刑期俾求隔離戒毒之必要；惟念其坦
    承犯行，態度尚佳，及其犯罪動機、目的、手段、素行及造
    成社會整體潛在侵害程度等一切情狀，量處被告有期徒刑8
    月。原判決就量刑輕重之準據既已論敘綦詳，被告上訴意旨
    指摘原審量刑過重，其上訴為無理由，應予駁回。
據上論斷，應依刑事訴訟法第373條、第368條，判決如主文。
本案經檢察官邱美育到庭執行職務。
中　　華　　民　　國　　94　　年　　11　　月　　9 　　日
　　　　　　　　　刑事第十一庭審判長法　官　陳祐輔
　　　　　　　　　　　　　　　　　  法　官　江國華
　　　　　　　　　　　　　　　　　  法　官　楊炳禎
以上正本證明與原本無異。
不得上訴。
                                    書記官  廖素花
中　　華　　民　　國　　94　　年　　11　　月　　9 　　日
附錄本案論罪科刑法條全文
毒品危害防制條例第10條第2項
施用第二級毒品者，處3年以下有期徒刑。
附件：
【裁判字號】 94 , 易 , 175
【裁判日期】 940628
【裁判案由】 毒品危害防制條例
【裁判全文】
臺灣宜蘭地方法院刑事判決　　　　　　　 94年度易字第175號
　　公　訴　人　臺灣宜蘭地方法院檢察署檢察官
　　被　　　告　甲○○　.
上列被告因毒品危害防制條例案件，經檢察官提起公訴（94年度
毒偵字第319號），嗣於本院準備程序進行中，被告先就被訴事
實為有罪之陳述，經裁定進行簡式審判程序，本院判決如下：
    主  文
甲○○連續施用第二級毒品，累犯，處有期徒刑捌月。
    事  實
一、甲○○前因施用毒品案件，於民國89年8月2日經強制戒治期
    滿，復因施用毒品案件，經本院以90年度易字第464 號判處
    有期徒刑7月確定，並於92年6月12日執行完畢。猶不知悛悔
    ，猶基於施用第二級毒品安非他命（下稱安非他命）抵癮之
    概括犯意，先於94年2月14日在頭城海水浴場，復於94年4
    月5日在外澳海邊施用第二級毒品安非他命各1次，嗣先後於
    94年2月18日晚間11時50分許經警採尿後查獲，及同年4月6
    日下午3時20分經臺灣宜蘭地方法院檢察署觀護人室採尿後
    查獲。
二、案經宜蘭縣警察局礁溪分局報告臺灣宜蘭地方法院檢察署檢
    察官偵查起訴。
    理  由
一、上開事實，業據被告甲○○到庭供認不諱，復有慈濟大學醫
    學院濫用藥物檢驗中心及臺灣尖端先進生技醫藥股份有限公
    司所出具，呈安非他命陽性反應之檢驗總表及檢驗報告各一
    份存卷可稽，被告自白有與之相符之物證相佐，堪認被告之
    自白確與事實相符，足可採信。又被告前因施用毒品案件，
    於民國89年8月2日經強制戒治期滿，復因施用毒品案件，經
    本院以90年度易字第464號判處有期徒刑7月確定等情，則有
    臺灣高等法院被告全國前案紀錄表一份在卷足考。本件事證
    已臻明確，被告犯行洵堪認定，應予依法論科。
二、核被告甲○○之所為，係犯毒品危害防制條例第10條第2項
    之施用第二級毒品罪。其施用毒品前持有安非他命之行為，
    已為施用之高度行為所吸收，不另論罪。而其先後2 次施用
    安非他命抵癮之犯行，時間緊接，方法相同且觸犯構成要件
    相同之罪，顯係基於概括犯意為之，應依刑法第56條連續犯
    之規定論以一罪並加重其刑。末查，被告因施用毒品案件，
    經本院以90年度易字第464號判處有期徒刑7月確定，並於92
    年6月12 日執行完畢，有臺灣高等法院被告全國前案紀錄表
    一份附卷可參，茲於有期徒刑執行完畢後五年內再犯有期徒
    刑以上之本罪，應依刑法第47條累犯之規定加重其刑，並依
    法遞加重之。審酌被告經矯治程序仍無法戒除毒癮，顯見確
    已難憑己力戒除毒害，而有對之處以較長刑期俾求隔離戒毒
    之必要；惟念其坦承犯行，態度尚佳，及其犯罪動機、目的
    、手段、素行及造成社會整體潛在侵害程度等一切情狀，爰
    酌情量處如主文所示之刑，以資警懲。
據上論斷，應依刑事訴訟法第273條之1第1項、第299條第1項前
段，毒品危害防制條例第10條第2項，刑法第11條前段、第56條
、第47條，判決如主文。
本案經檢察官吳慧蘭到庭執行職務
中　　華　　民　　國　　94　　年　　6 　　月　　28　　日
                       刑事第二庭法  官  李毓華
以上正本證明與原本無異。
如不服本判決，應於判決送達後10日內，向本院提出上訴狀。（
需附繕本）
                                 書記官　陳蒼仁
中　　華　　民　　國　　94　　年　　6　　月　　28　　日
